【裁判字號】    99,聲,2722
【裁判日期】    991104
【裁判案由】    聲請定其應執行刑
【裁判全文】
臺灣臺北地方法院刑事裁定              99年度聲字第2722號
聲  請  人  臺灣臺北地方法院檢察署檢察官
受  刑  人  甲○○
上列聲請人因受刑人數罪併罰有二裁判以上，聲請定其應執行刑
（99年度執聲字第2039號），本院裁定如下：
    主  文
甲○○所犯如附表所示之捌罪應執行有期徒刑貳年肆月。
    理  由
一、聲請意旨略以：受刑人甲○○因違反毒品危害防制條例等案
    件，先後經法院判決確定如附表所示之刑，應依刑法第53條
    、第51條第5款之規定，定其應執行刑，爰依刑事訴訟法第4
    77條第1項聲請裁定等語。
二、按裁判確定前犯數罪者，併合處罰之；數罪併罰，有二裁判
    以上者，依刑法第51條之規定，定其應執行之刑，刑法第50
    條、第53條分別定有明文。次按數罪併罰，應依分別宣告其
    罪之刑為基礎，定其應執行刑，此觀刑法第51條規定自明，
    故一裁判宣告數罪之刑，雖曾經定其執行刑，但如再與其他
    裁判宣告之刑定其執行刑時，前定之執行刑當然失效，仍應
    以其各罪宣告之刑為基礎，定其執行刑，不得以前之執行刑
    為基礎，以與後裁判宣告之刑，定其執行刑（最高法院83年
    度台抗字第502號裁定意旨參照）。
三、經查：
  (一)本院為受刑人甲○○所犯如附表所示8罪之犯罪事實最後判
    決之法院，且如附表所示8罪確均係判決確定前所犯，並俱
    經法院分別判處如附表所示之刑確定（就附表編號1、編號2
    之犯行，經臺灣板橋地方法院以98年度簡字第10537號簡易
    判決分別判處有期徒刑3月、6月；就附表編號3、編號4部分
    之犯行，經臺灣士林地方法院以99年度審訴字第204號分別
    判處有期徒刑6月、3月確定；就附表編號5、編號6、編號7
    之犯行，經本院以99年度簡字第2733號簡易判決及99年度訴
    字第6號判決分別判處2月、7月、3月確定；就附表編號8部
    分之犯行，經臺灣桃園地方法院以99年度桃簡字第1133號簡
    易判決判處有期徒刑4月確定），以上各等情，業經本院核
    閱前揭本院99年度簡字第2733號簡易判決、99年度訴字第6
    號判決、臺灣板橋地方法院98年度簡字第10537號簡易判決
    、臺灣士林地方法院98年度審訴字第204號判決及臺灣桃園
    地方法院99年度桃簡字第1133號簡易判決等判決共5份及臺
    灣高等法院被告前案紀錄表1份等資料無訛。雖臺灣板橋地
    方法院98年度簡字第10537號簡易判決就如附表編號1及編號
    2 、臺灣士林地方法院99年度審訴字第204號判決就如附表
    編號3及編號4、本院99年度訴字第6號判決就如附表編號6及
    編號7所示之罪業已各別定其應執行刑，惟參照前揭最高法
    院83年度台抗字第502號裁定意旨，受刑人既有如附表所示8
    罪應予併罰，本院自可更定該8罪之應執行刑，是附表編號1
    及編號2、編號3及編號4、編號6及編號7所示之罪前此所定
    之應執行刑即當然失效。茲檢察官聲請定其應執行之刑，本
    院審核認其聲請為正當。
  (二)惟按法律上屬於自由裁量之事項，有其外部性界限及內部性
    界限，並非概無拘束。依據法律之具體規定，法院應在其範
    圍選擇為適當之裁判者，為外部性界限；而法院為裁判時，
    應考量法律之目的，及法律秩序之理念所在者，為內部性界
    限。法院為裁判時，二者均不得有所踰越（最高法院80年台
    非字第473號判例意旨參照）。在數罪併罰，有二裁判以上
    ，定其應執行之刑時，固屬於法院自由裁量之事項，然仍應
    受前揭外部性界限及內部性界限之拘束（最高法院93年度台
    非字第192號判決意旨參照）。查受刑人所犯如附表編號1及
    編號2部分，業經臺灣板橋地方法院以98年度簡字第10537號
    簡易判決判處應執行有期徒刑8月確定，附表編號3及編號4
    部分亦業經臺灣士林地方法院以99年度審訴字第204號判決
    判處應執行有期徒刑8月確定，又附表編號6及編號7部分則
    經本院以99年度訴字第6號判決判處應執行有期徒刑8月確定
    。依前開說明，本院就附表編號1至編號8所示案件再為定應
    執行刑之裁判時，自應受前開裁判所為定應執行刑內部界限
    之拘束（即不得重於前開臺灣板橋地方法院98年度簡字第10
    537號簡易判決、臺灣士林地方法院99年度審訴字第204號判
    決、本院99年度訴字第6號判決等所定之應執行刑加計後與
    附表編號5及編號8之宣告刑加總之總和），併此敘明。
  (三)再按數罪併罰中之一罪依刑法規定得易科罰金，若因與不得
    易科之他罪併合處罰結果而不得易科罰金時，原可易科部分
    ，所處之刑，自亦無庸為易科折算標準之記載（最高法院80
    年度台抗字第577號裁判、司法院大法官會議釋字第144號、
    第679號解釋意旨參照）。受刑人所犯如附表所示8罪除編號
    6以外之各罪雖原即得易科罰金，但因與不得易科之附表編
    號6所示之罪合併處罰，依上揭司法院院字第2702號解釋及
    司法院大法官會議釋字第144號、第679號解釋意旨，本案定
    應執行刑部分，依法亦不得易科罰金，自毋庸為易科罰金折
    算標準之記載，末此敘明。
  (四)另受刑人雖已於99年6月10日入監執行附表所示之刑，此有
    前開臺灣高等法院被告前案紀錄表1份在卷可參，然檢察官
    於指揮執行時應如何處理業已執行之部分有期徒刑，係另一
    問題，與定應執行刑之裁定無涉（最高法院88年度台抗字第
    325號判決意旨參照），附此說明。
四、爰依刑事訴訟法第477條第1項，刑法第51條第5款、第53條
    ，裁定如主文。
中    華    民    國    99    年    11    月    4     日
                  臺灣臺北地方法院刑事第八庭
                              法  官  古瑞君
以上正本證明與原本無異。
如不服本裁定，應於送達後5日內，向本院提出抗告狀。
                              書記官  莊宜諳
中    華    民    國    99    年    11    月    5     日
附表：受刑人甲○○定應執行刑案件一覽表

司法院資訊處製作；財團法人民間司法改革基金會備份。
